【裁判字號】    99,台上,1937
【裁判日期】    990401
【裁判案由】    違反稅捐稽徵法
【裁判全文】
最高法院刑事判決            九十九年度台上字第一九三七號
上  訴  人  甲○○原名吳詩琴.
上列上訴人因違反稅捐稽徵法案件，不服台灣高等法院中華民國
九十九年一月七日第二審判決（九十八年度上訴字第二○七四號
，起訴案號：台灣台北地方法院檢察署九十七年度偵字第五二三
九號），提起上訴，本院判決如下：
    主  文
上訴駁回。
    理  由
按刑事訴訟法第三百七十七條規定，上訴於第三審法院，非以判
決違背法令為理由，不得為之。是提起第三審上訴，應以原判決
違背法令為理由，係屬法定要件。如果上訴理由書狀並未依據卷
內訴訟資料，具體指摘原判決不適用何種法則或如何適用不當，
或所指摘原判決違法情事，顯與法律規定得為第三審上訴理由之
違法情形，不相適合時，均應認其上訴為違背法律上之程式，予
以駁回。本件原判決撤銷第一審關於上訴人甲○○（原名吳詩琴
）部分之判決，改判仍論處其公司負責人，為納稅義務人，以不
正當方法逃漏稅捐罪刑，已詳敘所憑之證據及認定之理由，從形
式上觀察，並無任何違背法令之處。查稅捐稽徵法第四十七條第
一款之規定，係將納稅義務人如為公司組織，以詐術或其他不正
當方法逃漏稅捐，犯有同法第四十一條之逃漏稅捐罪之刑事責任
，基於刑事政策之考量，於其應處徒刑範圍，轉嫁處罰公司負責
人，受罰之公司負責人，屬於代罰之性質，故依公司法規定登記
之公司負責人，即不得以未實際經營公司業務或未參與該公司逃
漏稅捐行為為由而免其刑事責任。上訴人為詩威國際企業有限公
司（下稱詩威公司）之負責人，未向柬勝實業有限公司（下稱柬
勝公司）進貨，竟將柬勝公司虛開之統一發票列為進項憑證，填
載於詩威公司營業人銷售額與稅額申報書上，持向財政部台北市
國稅局中北稽徵所申報營業稅，以此不正當方法逃漏營業稅，原
審依稅捐稽徵法第四十七條第一款、第四十一條規定論處罪刑，
適用法則，核無不合；又上訴人於偵查及第一審均自白犯行不諱
，並同意行簡式審判程序，對於卷內證據資料亦表示無意見，且
無請求調查證據之事項，原審依憑其自白筆錄，財政部台北市國
稅局中北稽徵所函文，詩威公司營業稅申報書、進銷項憑證等證
據調查之結果，綜合研判，認定其犯行。所為證據之取捨及判斷
，亦無不合。縱上訴人係將公司借牌予姚坤成使用，非實際向稅
捐機關為不實申報之人，仍無解於其罪責。原審未再傳訊證人姚
坤成為無益之調查，尤無調查未盡之違法。上訴意旨未依據卷內
資料，具體指摘原判決如何違背法令，置原判決之論敘於不顧，
仍執陳詞，對原審認事用法職權之適法行使，再事爭辯，難謂已
符合法定上訴要件，其上訴自屬違背法律上之程式，應予駁回。
據上論結，應依刑事訴訟法第三百九十五條前段，判決如主文。
中    華    民    國  九十九  年    四    月    一    日
                      最高法院刑事第十庭
                          審判長法官  花  滿  堂
                                法官  黃  正  興
                                法官  陳  東  誥
                                法官  林  錦  芳
                                法官  洪  昌  宏
本件正本證明與原本無異
                                      書  記  官
中    華    民    國  九十九  年    四    月    六    日
                                                       s

司法院資訊處製作；財團法人民間司法改革基金會備份。
